【裁判字號】    97,訴,1483
【裁判日期】    980227
【裁判案由】    毒品危害防制條例
【裁判全文】
臺灣臺北地方法院刑事判決              97年度訴字第1483號
公  訴  人  臺灣臺北地方法院檢察署檢察官
被      告  甲○○
                      號3 樓.
                    （現另案於臺灣臺北監獄臺北分監執行）
上列被告因違反毒品危害防制條例案件，經檢察官提起公訴（97
年度毒偵字第1386號），被告於準備程序進行中就被訴事實為有
罪之陳述，由本院合議庭裁定以簡式審判程序審理，判決如下：
    主    文
甲○○施用第一級毒品，處有期徒刑柒月。扣案之第一級毒品海
洛因驗餘淨重零點伍壹捌零公克沒收銷燬之，包裝上開海洛因毒
品之空袋貳個均沒收之；又施用第二級毒品，處有期徒刑肆月，
扣案之第二級毒品安非他命微量殘渣沒收銷燬之，包裝上開安非
他命毒品殘渣之空袋壹個沒收之。應執行有期徒刑玖月，扣案之
第一級毒品海洛因驗餘淨重零點伍壹捌零公克、第二級毒品安非
他命微量殘渣均沒收銷燬之，包裝上開海洛因毒品之空袋貳個及
包裝上開安非他命毒品殘渣之空袋壹個均沒收之。
    犯罪事實
一、甲○○於民國94年間因施用第一、二級毒品案件，經臺灣板
    橋地方法院裁定送觀察、勒戒後，認有繼續施用毒品之傾向
    ，經同院裁定令入戒治處所施以強制戒治，嗣因戒治成效良
    好，認無繼續戒治之必要而於95年2 月22日予以釋放出所，
    並由臺灣板橋地方法院檢察署檢察官於95年3月6日以95年度
    戒毒偵字第111 號為不起訴處分確定。詎仍未戒除毒癮，於
    前開強制戒治執行完畢釋放後5 年內，又分別基於施用第一
    級毒品之犯意，於97年4月6日凌晨2 時許，在臺北縣三重市
    ○○○路某處，分別以將第一級毒品海洛因摻入香菸後點火
    吸食其煙霧之方式，施用第一級毒品海洛因，以及以將第二
    級毒品甲基安非他命置入玻璃球內，以火燒烤使之產生煙霧
    後吸食其煙之方式，施用第二級毒品甲基安非他命。嗣於同
    日22時40分許，為警在臺北市○○區○○街52巷口查獲，並
    扣得第一級毒品海洛因2 包（合計淨重0.5200公克，經取樣
    0.0020公克鑑驗，餘重0.5180公克）及第二級毒品安非他命
    微量殘渣1 包（淨重不詳），嗣經採尿送驗，其結果呈「嗎
    啡陽性」、「甲基安非他命陽性」反應，而查悉上情。
二、案經臺北市政府警察局中山分局報請臺灣臺北地方法院檢察
    署檢察官偵查起訴。
    理    由
一、上開事實，業據被告甲○○於本院審理中坦白承認，並有臺
    北市政府警察局偵辦毒品案件尿液檢體委驗單、臺灣尖端先
    進生技醫藥股份有限公司濫用藥物檢驗報告在卷可稽，而所
    扣得之粉末2 包，經送驗結果，確均含第一級毒品海洛因成
    分（合計淨重0.5200 公克，經取樣0.0020 公克鑑驗，餘重
    0.5180公克）；另扣得之白色晶粒殘渣1 包，經檢驗結果，
    確含第二級毒品安非他命成分（淨重不詳），此分別有交通
    部民用航空局航空醫務中心毒品鑑定書、臺北市政府警察局
    毒品初步鑑驗報告書在卷可憑，堪認被告之自白與事實相符
    。又被告有如犯罪事實所載觀察、勒戒及強制戒治之執行紀
    錄等情，有臺灣高等法院被告前案紀錄表在卷可參。本件事
    證明確，被告於前開強制戒治執行完畢釋放後5 年內，再犯
    本件毒品危害防制條例第10條第1項、第2項施用第一、二級
    毒品之犯行，可以認定。
二、查海洛因屬毒品危害防制條例第2條第2項第1 款所列之第一
    級毒品，而甲基安非他命係屬同條項第2 款所列之第二級毒
    品，故核被告所為，係犯毒品危害防制條例第10條第1 項之
    施用第一級毒品罪及同條第2 項之施用第二級毒品罪。被告
    各次持有毒品進而施用，其持有之低度行為應為施用之高度
    行為所吸收，均不另論罪。被告所犯施用第一級毒品罪及施
    用第二級毒品罪2 罪，犯意各別，罪名互異，應予分論併罰
    。爰審酌被告前有毒品勒戒及強制戒治之刑事前案紀錄，素
    行非佳；且不思其正值青年，卻耽溺於戕身之物，前經毒品
    勒戒、強制戒治後，仍不知戒絕毒品，藉詞因基於好奇心理
    而再犯本件施用毒品之犯行，顯見其對於毒品之依賴性甚高
    ，自我把持、控制之能力亦顯不佳；惟被告犯罪後尚能坦承
    犯行，態度良好，以及其學歷為高職畢業等一切情狀，分別
    量處如主文所示之刑，並定其應執行刑，以資警惕。扣案之
    海洛因合計驗餘淨重0.5180公克，係第一級毒品；扣案之安
    非他命殘渣，係第二級毒品，均應依毒品危害防制條例第18
    條第1 項前段之規定沒收銷燬之（鑑驗耗損之第一級毒品，
    因已滅失，毋庸再予宣告沒收銷燬）。至上開包裝海洛因之
    包裝袋2個及包裝安非他命殘渣之包裝袋1個，均係用於包裹
    毒品之外包裝，以防毒品裸露、潮濕，便於攜帶施用，且均
    屬被告所有等情，業據被告供承在卷，爰均依刑法第38條第
    1項第2款規定沒收之。
三、據上論結，應依刑事訴訟法第273 條之1第1項、第299條第1
    項前段，毒品危害防制條例第10條第1項、第2項、第18條第
    1項前段，刑法第11條前段、第51條第5款、第38條第1項第2
    款，判決如主文。
本案經檢察官盧姿如到庭執行職務。
中    華    民    國    98    年    2     月    27    日
                  刑事第四庭    法  官  李明益
以上正本證明與原本無異。
如不服本判決應於收受送達後10日內向本院提出上訴書狀，並應
敘述具體理由；其未敘述上訴理由者，應於上訴期間屆滿後20日
內向本院補提理由書（圴須按他造當事人之人數附繕本）「切勿
逕送上級法院」。
                                書記官  劉穗筠
中    華    民    國    98    年    2     月    27    日
毒品危害防制條例第10條
施用第一級毒品者，處 6 月以上 5 年以下有期徒刑。
施用第二級毒品者，處 3 年以下有期徒刑。


司法院資訊處製作；財團法人民間司法改革基金會備份。
